LUIS JORGE REYNAGA PÉREZ

Desarrollador FullStack



Correo Electrónico



Perfil de GitHub



↑ Portafolio en Línea

Tengo 2 años de experiencia como desarrollador, desempeñándome tanto en el backend como en el frontend. He participado en proyectos, desde sitios web institucionales hasta aplicaciones web complejas, siempre manteniendo un alto estándar de calidad y usabilidad. Mi habilidad principal radica en la creación de aplicaciones, principalmente utilizando tecnologías como Laravel y PHP.

HABILIDADES

FrontEnd	BackEnd	Herramientas/Entornos	Idiomas
HTML 5CSSTailwindBoostrapJavaScriptReact	PhpSQL/MySQLJavaLaravelMaria DBJavaScript	 GitHub Visual Studio Trello WordPress	Español Nativo Ingles Intermedio (B1)

EXPERIENCIA PROFESIONAL

ENERO 2024 - ACTUALIDAD

- Diseñé y desarrollé la página web oficial de Apptlan, Optimización SEO que aumentó el tráfico orgánico en un 20% en tres meses.
- Transformé la gestión de equinos para especialistas en Jalisco con la aplicación RMRY, que digitalizó los procesos para la gestión equina en Jalisco, con notificaciones y reportes detallados. Actualmente, 100 usuarios activos.
- Optimicé mejoras en el Sistema de Horas Prácticas, con Implementación de un control más riguroso y transparente para más de 400 usuarios en la Universidad de Guadalajara.

AGOSTO 2022 - DICIEMBRE 2023

- Mejoré el sistema <u>ExentoPlus</u> al implementar alertas tempranas, nuevos roles de usuario y filtros avanzados. Más de 1,000 usuarios beneficiados con una gestión educativa eficiente. ExentoPlus.
- Desarrollé el sistema PROESDE, Plataforma para la evaluación del desempeño docente con más de 200 usuarios, garantizando la correcta entrega de estímulos.

EDUCACIÓN

Universidad de Guadalajara Centro Universitario de la Costa Sur **AGOS 2019 - MAY 2023**